臺灣臺南地方法院刑事判決　　　　　　100年度交訴字第143號
公　訴　人　臺灣臺南地方法院檢察署檢察官
被　　　告
上列被告因公共危險案件，經檢察官提起公訴（100年度偵字第
10187號），被告於準備程序進行中就被訴事實為有罪之陳述，
經本院合議庭裁定由受命法官獨任進行簡式審判程序後，判決如
下：
    主    文
居盛川服用酒類，不能安全駕駛動力交通工具而駕駛，處拘役伍
拾日，如易科罰金，以新臺幣壹仟元折算壹日；又駕駛動力交通
工具肇事，致人傷而逃逸，處有期徒刑陸月，如易科罰金，以新
臺幣壹仟元折算壹日。肇事逃逸部分緩刑貳年，並應履行如附件
所示和解書所示內容之賠償義務。
    事    實
一、居盛川於民國100年7月18日晚間8時許起，在臺南市善化區
    某檳榔攤與友人飲用酒類，明知自己酒後已達不能安全駕駛
    動力交通工具之程度，仍同日晚間11時20分許，飲畢離去之
    際，駕駛車牌號碼3037-HE號自用小客車上路。而於同日晚
    間11時37分許，途經臺南市○市區○○路臺一線公路321.2
    公里處，因酒後注意力欠佳，且復疏未注意車前狀況而不慎
    追撞在其前方停等紅燈而由莊正和所駕駛之車號1296-ZQ號
    自用小客車，致莊正和因此受有眩暈、腦震盪等傷害（居盛
    川所涉過失傷害部分，因莊正和撤回告訴，另為不起訴處分
    ）。詎居盛川明知渠駕車追撞前車肇事，因撞擊力道非輕，
    應已使對方受有傷害，竟仍未予以處理或停留現場等候警方
    處理而逕行駕駛上開車輛離去現場而逃逸。嗣因其駕車前行
    並右轉駛至新市區○○街8-3號前時，復不慎擦撞停在路旁
    之車號7R-4803號自用小客車後，再擦撞車號WQ-6025號自用
    小客車及車號J5-8677號自用小客車後始停車。其後，經警
    到場處理而查獲。嗣於翌日即同年7月19日凌晨0時17分許，
    經警對居盛川施以酒精測試而測得其酒後吐氣所含之酒精成
    分高達每公升0.54毫克。
二、案經臺南市政府警察局善化分局報請臺灣臺南地方法院檢察
    署檢察官偵查起訴。
    理  由
一、本件係經被告居盛川於本院準備程序中當庭表示認罪，而經
    本院裁定以簡式審判程序加以審理，則依據刑事訴訟法第27
    3條之2、同法第159條第2項之規定，不適用傳聞法則有關限
    制證據能力之相關規定，合先敘明。
二、訊據被告居盛川對於上揭事實坦承不諱，並經被害人莊正和
    於警偵中證述在卷，復有道路交通事故現場圖、道路交通事
    故調查報告表(一)、(二)、臺南市政府警察局警員職務報告、酒
    精測定紀錄表、刑法第185條之3案件測試觀察紀錄表、台南
    市警察局舉發違反道路交通管理事件通知單、奇美醫療財團
    法人奇美醫院診斷證明書各1紙、道路交通事故現場蒐證照
    片20幀在卷可稽。本件事證明確，被告犯行洵堪認定。
三、核被告居盛川所為，係犯刑法第185條之3服用酒類，不能安
    全駕駛動力交通工具而駕駛罪，及同法第185條之4肇事致人
    傷而逃逸罪。被告所犯上開二罪間，犯意各別，行為互殊，
    罪名有異，應予分論併罰。爰審酌被告明知酒後易生危險不
    得駕車，卻仍於飲酒後駕駛車牌號碼3037-HE號自小客車上
    路，並因此肇事，致被害人莊正和受有前開所述之傷害，而
    被告於肇事致人受傷後，卻未查看被害人之傷勢，亦未對莊
    正和採取救護措施，復未報告警察機關且留在現場待警前來
    處理，即逕行駕車離開現場，惡性非輕，然念其事後業與被
    害人莊正和達成和解，此有和解書1份在卷可參（見本院卷
    第19頁），並審酌被告之品性、生活狀況、智識程度（高中
    肄業）及犯後坦承犯行，態度尚非不佳，且其肇事後經測試
    之酒精濃度為每公升0.54毫克等一切情狀，分別量處如主文
    所示之刑，並諭知易科罰金之折算標準。末查，被告前因故
    意犯罪受有期徒刑以上刑之宣告，執行完畢後，5年以內未
    曾因故意犯罪受有期徒刑以上刑之宣告，有臺灣臺南地方法
    院檢察署刑案資料查註紀錄表及臺灣高等法院被告前案紀錄
    表各1份在卷可憑，其因一時失慮致犯本罪，其經此偵審教
    訓，當知謹慎而無再犯之虞，且業與被害人莊正和達成和解
    ，本院認就肇事逃逸部分之犯行所宣告之刑，以暫不執行為
    適當，爰併就被告所犯肇事逃逸罪部分宣告緩刑2年，以勵
    自新。末按緩刑宣告，得斟酌情形，命犯罪行為人向被害人
    支付相當數額之財產或非財產上之損害賠償，刑法第74條第
    2項第3款亦有明定。為確保被告於緩刑期間，能按上開調解
    筆錄所承諾之賠償金額以及付款方式履行，以確實收緩刑之
    功效，爰依前揭規定，併諭知被告應依如附件所示和解書所
    示內容履行賠償義務。倘被告未遵循本院諭知之緩刑期間所
    定負擔而情節重大者，檢察官得依刑事訴訟法第476條及刑
    法第75條之1第1項第4款之規定，聲請撤銷本案緩刑之宣告
    ，併予敘明。
據上論斷，應依刑事訴訟法第273條之1第1項、第299條第1項前
段，刑法第185條之3、第185條之4、第41條第1項前段、第74條
第1項第2款、第2項第3款，刑法施行法第1條之1，判決如主文。
本案經檢察官王誠到庭執行職務。
中    華    民    國   100    年    11    月    30    日
                    刑事第十五庭  法  官  林福來
以上正本證明與原本無異。
如不服本判決應於收受本判決後10日內向本院提出上訴書狀，並
應敘述具體理由。其未敘述上訴理由者，應於上訴期間屆滿後20
日內向本院補提理由書狀（均須按他造當事人之人數附繕本）「
切勿逕送上級法院」。
                                  書記官  李淑惠
中    華    民    國   100    年    12    月    1     日
附錄本案論罪科刑法條全文：
中華民國刑法第185條之3
服用毒品、麻醉藥品、酒類或其他相類之物，不能安全駕駛動力
交通工具而駕駛者，處一年以下有期徒刑、拘役或科或併科十五
萬元以下罰金。
中華民國刑法第185條之4
駕駛動力交通工具肇事，致人死傷而逃逸者，處六月以上五年以
下有期徒刑。